# 求助陈版主

提问人：kangmengjia 时间：2023-01-05 18:09:30
@chenyiwei 陈版主，您好。有个问题和客户在理解上有不一致的地方，希望得到您的解惑，谢谢
问题背景：
1 、A公司有投资性房地产对外出租，租金以分阶段递增， 22 年至 24 年每年租金为1.4亿， 24 年-30年租金在原来的基础上每年递增10%。根据租赁准则，在租赁期内各个期间，出租人应当采用直线法或其他系统合理的方法，将经营租赁的租赁收款额确认为租金收入。其他系统合理的方法能够更好地反映因使用租赁资产所产生经济利益的消耗模式的，出租人应当采用该方法。
2 、企业想为承租方减免 3 个月房租，还未确定减免到 22 年还是 23 年，因为涉及金额较大，需要上报股东会，股东会在 2023 年 2 月才能决议此事项。
问题 1 ：根据准则，我们认为企业应采用直线法在租赁期摊销，确认租赁收入，但企业认为按照合同约定的年度收款来确认，企业认为准则并没有规定必须用直线法，按照收款确认符合其他系统合理的方法（承租方为学校，租金定价是按照学生人数），我们也参考了计学撮要问题 4-2-22（经营租赁支出按期递增的金额是否在整个租赁期内按直线法进行确认），观点认为直线法较为合理。如果按照直线法确认会涉及前期确认收入多，会涉及应收账款，企业也不想有大额应收账款。
请问企业是否可以按照每年合同约定租金确认收入？有什么合适的理由？
问题 2 、如果减免到 22 年，股东会 23 年才能确认，是否属于资产负债表日后调整事项？
问题 3 、免租期房租是确认到当期，还是应将租金总额在不扣除免租期的整个租赁期内，按照直线法进行分配？
问题 4 、如果有免租期，将租金总额在不扣除免租期的整个租赁期内，按照直线法进行分配的话，是按照从开始免租日开始的待使用年限摊销还是总的期间，是否考虑以前月份和年度？
打个比方，总租赁年限 10 年，共计 120 个月，免租期是 22 年4-6月，那如果按照直线法摊销是从 7 月开始剩余 114 个月摊销还是按照 120 月摊销？

回答人：chenyiwei
1 、租金计算方法是按照学生人数，表明存在一定的可变租赁付款额因素。如果没有保底租金安排的，可能可以认定为是基于资产使用绩效的可变租赁付款额，这种情况下没有按直线法平均的要求。
2 、要考虑减免租金的依据（例如当地政府对疫情期间为民企承租人纾困的文件等）在 2022 年内是否已存在，以及这些文件（如有）对具体减免幅度、期间等有无具体要求，即后续股东会的确认是否仅仅是履行一项例行程序；还是说政府文件仅确定了一个基本框架，具体细则需由本企业股东会来制定？如果是前者，则属于资产负债表日后调整事项；如为后者，则为非调整事项。
3 、如果本企业不是境外上市公司，可以考虑适用《新冠肺炎疫情相关租金减让会计处理规定》（财会[2020]10号）中对出租人的简化处理规定，将租金减让影响体现在减让当期的损益中。但如果根据 2 中的讨论，认定为资产负债表日后非调整事项的，则体现在 2023 年度损益中。
4 、最初租赁期开始日是无法预见到免租事项的，因此免租的影响如果不采用简化处理方式，则应在自免租期开始日起算的剩余租赁期内按直线法分摊，而不是在整个租赁期内（包括此前的历史期间）分摊。

提问人：宋宋 mingk 时间：2023-01-12 19:26:51
请问一下陈版主：上市公司使用权资产在 2023 年 3 月到期并且不续租，报告披露日为 2023 年 4 月，请问这属于日后调整事项嘛？如属于，分录应该怎么做？

回答人：chenyiwei
这种情况属于正常的租赁到期终止。如果到期续租，可能作为资产负债表日后非调整事项予以披露；如果因不再续租导致本企业生产经营在资产负债表日后发生重大变化的，也可能需要作为资产负债表日后非调整事项予以披露。